Inventaris van archiefbescheiden betreffende Openbare Werken in Nederlands-Indië en Suriname, afkomstig van het Instituut voor Waterbouwkunde in Delft over de jaren 1872-1970 (Verzameling Haringhuizen-Schoemaker)
Nationaal Archief, Den Haag
- AANVULLING 1984.
  - Archivalia van A.G. Lamminga: kostendeclaraties, ontwerpreglement voor de dienst van 's Lands Waterstaat, artikelen en tabellen, 1907-1908.; 142
  - Collegesyllabi van prof. ir. H.C.P. de Vos, hoogleraar aan de Technische Hogeschool in Bandoeng., 1935.; 143-147
    - Irrigatie I en II., 143
    - Irrigatie I en II, met aantekeningen van de student Tan Hwat Tang., 144
    - Hydraulica., 145
    - Tekeningen, behorende bij de syllabi., 146
    - Dictaat techniek der assainering., 147
  - Collegedictaten van colleges van prof. ir. J. Haringhuizen., 1932.; 148-153
    - Irrigatie C IV., 148
    - Irrigatie C V., 149
    - Aantekeningen en documentatie., 150
    - Aantekeningen over spoelinrichtingen en irrigatiekanalen, Z.j., 151
    - Collegedictaat Irrigatie, gestencild. Eigendom van W. Swaan., 152
    - Collegedictaat Irrigatie C 4, gestencild., 153
  - Collegedictaat hydrodynamica van prof. Vredenburgh., 1934.; 154
  - Collegedictaat irrigatie van C.A. Begemann., 1935.; 155
  - Fotokopie van een manuscript "Berekening van de waterlopen van de Krawang-vlakte.", Z.j.; 156
  - Rapport van J. Haringhuizen over de "Waterbehoefte voor de rijstcultuur op Java, vereischte capaciteit der aanvoerwerken." Getypt., 24 december 1939.; 157
  - Overzicht van de mogelijke verbetering en uitbreiding van het gebied der Demaksche wateren. Getypt, 1941. Fotokopie., [1941 en z.j.]; 158
  - Verslagen betreffende de toepassing van het wadoekstelsel over, 1916-1919.; 159
  - Overdruk van een artikel van H. van Kol "Over de bevloeiing in droge streken door het bewaren van regenwater. Amsterdam, 1906.; 160
  - Verslagen van geologisch-technische onderzoekingen uit het Jaarboek voor het Mijnwezen in Nederlandsch-Indië., 1930-1938.; 161
  - Tekeningen van watergeleidingen en dammen vervaardigd in opdracht van het departement van Burgerlijke Openbare Werken, bij de uitvoering van projecten in Oost-Semarang., 1933-1937.; 162
  - Briefwisseling van J. Haringhuizen naar aanleiding van een advies over irrigatie in Oost-Semarang., 1935.; 163
  - Instructie tekeningen van irrigatie-systemen., Z.j.; 164
  - Diverse tekeningen., Z.j.; 165
  - Buitenlandse publicaties over irrigatie en een overdruk van een artikel over irrigatie in Irak., 1926-1967.; 166
  - "Dossier "Automatische kleppen" betreffende de toepassing van dit systeem van ir. Vlugter in de Laguna de Antele in Spanje., 1966.; 167
  - Anonieme berekeningen van de verlichtingscapaciteit van de stad Bandoeng., Z.j. (na 1930).; 168
  - Doorslag van een sollicitatie van ir. G.P. Nijhoff om uitzending naar China ter verbetering van de waterstaatkundige toestand., 12 december 1935.; 169
  - Stukken, afkomstig van W.F. Leemans, voorzitter van de Vereeniging ter bevordering van de uitvoering van werken in het buitenland door Nederlanders, betreffende een verbeteringsproject aan de Hoang-Ho of Gele Rivier in China., 1895.; 170
  - Collegedictaat Staalconstructies voor het derde studiejaar van de Technische Hogeschool in Bandoeng., 1923.; 171; 1 omslag.
  - Ir. Th.D. van Maanen, Irrigatie in Nederlandsch-Indië". Een handleiding bij het ontwerpen van irrigatiewerken ten dienste van studeerenden en practici. Batavia, (tweede druk)., 1931; 172
- AANVULLING 1988.
  - Handleiding bij het onderwijs in de waterbouwkunde aan de technische scholen in Nederlandsch-Indië, door ir. A.W.A. Jacometti., 1925; 173
  - Brieven van A.F. Wehlburg aan H.J. Schoemaker over de ervaringen van Wehlburg bij verkenning van kolonisatiemogelijkheden op Sumatra en Borneo, met kaarten., 1972-1974.; 174
  - Foto's van H.J. Schoemaker van een door ir. Pet aangelegde brug op Java, genomen in, 1939.; 175
  - Verzamelde documentatie van H.J. Schoemaker over stuwdammen in diverse landen., 1936-1937.; 176
  - Contactafdrukken van fotografische opnamen van bevloeiingen in Nederlandsch-Indië, met inhoudsopgave., Z.j.; 177
  - Teksten van voordrachten van ir. A.A. Meijers voor het Koninklijk Instituut van Ingenieurs over be- en ontwateringswerken in Nederlandsch-Indië., 1932-1933.; 178
  - Ingekomen brief van ir. N.N. bij ir. A.H. Lamminga, ter begeleiding van een kaart van het bevloeiingsgebied van de Zuidwest Djember en de Zuidoost Loemadang., 21 februari 1909.; 179
- AANVULLING 1992.
  - Dossier inzake de verdediging en ontruiming van het vliegveld van Lho Nqa tijdens de Japanse aanval in 1942, Aantekeningen van Schoemaker en memoires., 1942-1991.; 180
  - Vier fotoportretten van ingenieurs, waaronder waarschijnlijk F.M.C. Berkhout en Simon Hendrik Anton Begemann (1884-1974), z.d.; 181